臺灣臺中地方法院刑事判決
110年度交簡上字第238號
上  訴  人  林芳依
即  被  告          


上列上訴人即被告因過失傷害案件，不服本院臺中簡易庭民國11
0年7月27日110年度交簡字第334號第一審簡易判決（起訴案號：
臺灣臺中地方檢察署110年度偵字第14021號），提起上訴，本院
管轄第二審之合議庭判決如下：
    主  文
上訴駁回。
林芳依緩刑參年，並應依如附件二所示臺灣臺中地方法院和解筆
錄之內容，向黃建璋支付損害賠償。
    犯罪事實及理由
一、本案經本院合議庭審理結果，認原審判決之認事用法及量刑
    均無不當，應予維持，本案犯罪事實、證據及理由，除證據
    部分補充「上訴人即被告（下稱被告）林芳依於本院第二審
    準備程序及審理中之自白（本院交簡上卷第97、139頁）」
    外，餘均引用原審判決書（如附件一）之記載。
二、被告上訴意旨略以：請法院考量我的素行尚佳、本案犯後態
    度良好等情，對本案從輕量刑；又我於提起本件上訴後，已
    就本案與告訴人黃建璋成立和解，請求法院宣告緩刑等語。
三、按關於刑之量定及緩刑之宣告，係實體法上賦予法院得為自
    由裁量之事項，倘其未有逾越法律所規定之範圍，或濫用其
    權限，即不得任意指摘為違法（最高法院75年台上字第7033
    號判決意旨參照）。又刑罰之量定，屬法院自由裁量之職權
    行使，雖應審酌刑法第57條所列各款事由及一切情狀而非漫
    無限制，但在同一犯罪事實與情節，如別無其他加重或減輕
    之原因，下級審法院量定之刑，亦無過重或失輕之不當情形
    ，則上級審法院對下級審法院之職權行使，原則上應予尊重
    （最高法院85年度台上字第2446號判決意旨參照）。
四、經查，原審依卷附之卷證資料認定被告罪證明確，並以被告之責任為基礎，審酌：被告騎車上路，本應注意遵守相關交通法規與用路人之安全，行經交岔路口，竟疏未注意轉彎車應讓直行車先行，肇致本案車禍事故發生，造成告訴人受有左側鷹嘴突骨折、左膝挫傷、四肢多處擦傷等傷勢，徒增身體不適及生活不便，其行為確有過失，惟考量被告於犯後坦承犯行，已見悔意，然未能與告訴人達成和解，兼衡被告過去並無前科，素行良好，暨被告現仍就讀大學及家境小康之智識程度及生活狀況等一切情狀，量處被告有期徒刑2月，並諭知易科罰金之折算標準為新臺幣（下同）1千元折算1日，顯已斟酌原審判決時之刑法第57條所列各款事由及一切情狀而未逾法定刑度，且已就上訴意旨所指被告之素行、犯後態度等部分加以審酌，是原審量刑既未濫用裁量權限，復無明顯過重或失輕之情形，自難認有何違法或不當之處，揆諸前揭最高法院判決意旨，本院合議庭自應予尊重。從而，被告上訴指摘原審判決量刑過重，請求從輕量刑，為無理由，應予駁回。
五、末以，被告未曾因故意犯罪而受有期徒刑以上刑之宣告，有
    臺灣高等法院被告前案紀錄表、臺灣高等法院前案案件異動
    查證作業在卷可考，其因一時短於思慮，誤觸刑典，經此偵
    審教訓，當知所警惕，且被告業就本案以總金額40萬元（不
    含強制汽車責任保險）、分期給付等內容與告訴人成立和解
    乙情，有本院110年10月26日和解筆錄附卷可稽（本院交簡
    上卷第129至130頁），是本院綜合各情，認本案對被告所宣
    告之刑以暫不執行為當，爰依刑法第74條第1項第1款之規定
    ，諭知緩刑3年，以啟自新，惟為督促被告確實履行如附件
    二所示上開和解內容，茲依刑法第74條第2項第3款規定，命
    被告應依如附件二所示上開和解內容，向告訴人支付損害賠
    償。另被告如有違反上開負擔情節重大，足認本案宣告之緩
    刑難收其預期效果，而有執行刑罰之必要者，得依刑法第75
    條之1第1項第4款規定，撤銷本案緩刑宣告，併此指明。
據上論斷，應依刑事訴訟法第455條之1第1項、第3項、第368條
、第373條，刑法第74條第1項第1款、第2項第3款，判決如主文
。
本案經檢察官郭靜文提起公訴，檢察官羅秀蓮到庭執行職務。
中　　華　　民　　國　　110 　年　　11　　月　　18　　日
                  刑事第三庭  審判長法　官　劉麗瑛
                                    法  官  吳孟潔
                                    法  官  蔡宗儒
以上正本證明與原本無異。
不得上訴。
                                    書記官  潘瑜甄
中　　華　　民　　國　　110 　年　　11　　月　　18　　日
附件一：
臺灣臺中地方法院刑事簡易判決　　　　
　　　　　　　　　　　　　　　　　　110年度交簡字第334號
公  訴  人  臺灣臺中地方檢察署檢察官
被　　　告　林芳依　女　(民國00年0月00日生）
                    身分證統一編號：Z000000000號 
                    住桃園市○○區○○○街00號13樓
                    居臺中市○區○○路00號18樓之3D室
上列被告因過失傷害案件，經檢察官提起公訴（110年度偵字第1
4021號），因被告於本院審理時自白犯罪，本院認宜逕以簡易判
決處刑，裁定改依簡易審判程序審理(110年度交易字第950號)，
逕以簡易判決處刑如下：
    主  文
林芳依犯過失傷害罪，處有期徒刑貳月，如易科罰金，以新臺幣
壹仟元折算壹日。
    犯罪事實及理由
一、本案犯罪事實及證據，除犯罪事實欄第11行所載「2車因
    此發生碰撞」之記載，應補充為「林芳依駕駛之機車後車尾
    與黃建璋所騎機車前車頭不慎發生碰撞」；又犯罪事實欄
    最末處，應補充「林芳依於肇事後，對於有偵查犯罪權限之
    公務員尚未發覺犯罪前，主動向到場處理之臺中市政府警察
    局霧峰分局霧峰交通分隊警員坦承其為肇事者，自首而接受
    裁判」；暨證據並所犯法條欄所載證據部分應補充「被告
    林芳依於本院審理時之自白」外，其餘均引用如附件所示檢
    察官起訴書之記載。
二、認定犯罪事實所根據之理由：
  ㈠按汽車行駛至交岔路口，轉彎車應讓直行車先行，道路交通
    安全規則第102條第1項第7款定有明文。本案被告林芳依既
    曾考取普通重型機車駕駛執照，此有公路監理電子閘門證號
    查詢機車駕駛人1紙附卷可稽【見臺灣臺中地方檢察署110年
    度發查字第98號偵查卷宗(下稱發查卷)第129頁】，是其對
    於前開規定自應知之甚詳，並應予遵守。經查，本案交通事
    故發生地點係在臺中市霧峰區中正路與吉峰路之交岔路口，
    此有道路交通事故現場圖、道路交通事故調查報告表㈠各1
    紙、現場照片15張及路口監視器錄影畫面截圖照片24張在卷
    足憑(見發查卷第45、47、59-73、95-119頁)；再依卷附道
    路交通事故調查報告表㈠、現場照片及路口監視器錄影畫面
    截圖照片所示，本案交通事故發生當時天候晴、晨光、柏油
    路面乾燥、無缺陷、無障礙物、視距良好，客觀上並無不能
    注意之情事。
  ㈡被告竟於案發當時，駕駛該機車行至上揭交岔路口處，未注
    意禮讓屬於直行車之告訴人黃建璋所騎機車先行，驟然左轉
    欲駛入吉峰路由西往東方向路段，致使原行駛在對向車道之
    告訴人所騎機車煞避不及，被告駕駛之機車後車尾即在前揭
    交岔路口處與告訴人所騎機車前車頭發生碰撞，足見被告自
    有違反道路交通安全規則第102條第1項第7款之規定，而有
    過失；且依臺中市政府警察局道路交通事故初步分析研判結
    果，研判本案肇事原因係被告左轉彎未依規定為可能之肇事
    原因，此有臺中市政府警察局道路交通事故初步分析研判表
    1紙附卷供參(見發查卷第43頁)，亦同此見解，益徵被告上
    揭駕駛行為確有過失；再告訴人因上開交通事故而送往亞洲
    大學附屬醫院急診救治，確實受有左側鷹嘴突骨折、左膝挫
    傷、四肢多處擦傷等傷害，此有往亞洲大學附屬醫院診斷證
    明書1紙附卷可參(見發查卷第39頁)，是被告過失行為與告
    訴人之傷害結果間，具有相當因果關係，亦可認定。
  ㈢綜上所述，被告之自白有相當證據相佐，被告就本案事故應
    負過失責任甚明，且被告前述過失行為與告訴人之傷害結果
    間具有相當因果關係。被告前開犯行洵堪認定，應予依法論
    科。
三、論罪科刑：
  ㈠核被告林芳依所為，係犯刑法第284條前段之過失傷害罪。
  ㈡本案車禍發生後，報案人或勤指中心轉來資料未報明肇事人
    姓名，臺中市政府警察局霧峰分局霧峰交通分隊警員陳佑雪
    依據勤指中心之轉報前往現場處理時，並不知肇事者為何人
    ，係被告在場主動向其坦承為肇事駕駛人等情，此有臺中市
    政府警察局道路交通事故肇事人自首情形紀錄表1紙附卷可
    稽(見發查卷第121頁)，故在有偵查權限之警員到場處理前
    ，警員既不知犯罪人為何人，仍屬未發覺之罪，而被告對於
    該未發覺之罪主動坦承其係行為人，核與自首成立之要件相
    符，爰依刑法第62條前段規定減輕其刑。
  ㈢爰以行為人之責任為基礎，審酌被告騎車上路，本應注意遵
    守相關交通法規與用路人之安全，行經交岔路口，竟疏未注
    意轉彎車應讓直行車先行，肇致本案車禍事故發生，造成告
    訴人受有上開傷勢，徒增身體不適及生活不便，其行為確有
    過失，惟考量被告於犯後坦承犯行，已見悔意，然未能與告
    訴人達成和解，兼衡被告過去並無前科，有臺灣高等法院被
    告前案紀錄表1份在卷供參【見本院110年度交易字第950號
    卷宗(下稱交易卷)第15頁】，素行良好，暨其現仍就讀大學
    及家境小康之智識程度及生活狀況【詳警詢筆錄內受詢問人
    基本資料欄內教育程度欄、職業欄及家庭經濟狀況欄等之記
    載與被告之個人戶籍資料(完整姓名)查詢結果內教育程度註
    記欄之記載，見發查卷第25頁、交易卷第13頁】等一切情狀
    ，量處如主文所示之刑，並諭知易科罰金之折算標準，以資
    懲儆。
據上論斷，應依依刑事訴訟法第449條第2項、第3項、第454條第
2項，刑法第284條前段、第62條前段、第41條第1項前段，刑法
施行法第1條之1第1項，逕以簡易判決處刑如主文。
本案經檢察官郭靜文提起公訴，檢察官徐雪萍到庭執行職務。
中    華    民    國    110     年    7    月   27    日
                  刑事第十九庭  法  官  湯有朋
以上正本證明與原本無異。
如不服本判決，應於收受送達後20日內向本院提出上訴書狀（應
附繕本）。
告訴人或被害人如不服判決，應備理由具狀向檢察官請求上訴，
上訴期間之計算，以檢察官收受判決正本之日起算。
                                書記官  黃美雲
中　　華　　民　　國　 110　　年　　7 　　月　　27　　日
附錄本案論罪科刑法條：
刑法第284條
因過失傷害人者，處1年以下有期徒刑、拘役或10萬元以下罰金
；致重傷者，處3年以下有期徒刑、拘役或30萬元以下罰金。

【附件】
　臺灣臺中地方檢察署檢察官110年度偵字第14021號起訴書

臺灣臺中地方檢察署檢察官起訴書                      宜股
                                    110年度偵字第14021號
　　被　　　告　林芳依　女　21歲（民國00年0月00日生）
　　　　　　　　　　　　住桃園市○○區○○○街00號13樓
　　　　　　　　　　　　居臺中市○區○○路00號18樓之3（D間）
　　　　　　　　　　　　國民身分證統一編號：Z000000000號
    送達代收人  林宗達律師
                        住臺中市○區○○○路000號21樓A2室 
                雷皓明律師
                        住同上 
    選任辯護人  林宗達律師                 
                許慧鈴律師（於110年3月18日解除委任）
上列被告因過失傷害案件，業經偵查終結，認應提起公訴，茲將
犯罪事實及證據並所犯法條分敘如下：
　　　　犯罪事實
一、林芳依於民國109年6月5日4時47分許，騎乘車牌號碼000-00
    00號普通重型機車，沿臺中市霧峰區中正路由北往南方向行
    駛，行經臺中市霧峰區中正路與吉峰路之交岔路口，欲左轉
    彎往吉峰路方向行駛時，本應注意轉彎車應禮讓直行車先行
    ，且汽車行駛至交岔路口，其行進、轉彎，應遵守燈光號誌
    之指揮；而依當時情況並無不能注意之情形，竟疏未注意對
    向直行來車動態，於該燈光號誌為直行及右轉彎，尚未顯示
    為左轉彎燈光號誌之情形下，即貿然左轉彎，適有對向之黃
    建璋騎乘車牌號碼000-0000號普通重型機車，沿臺中市霧峰
    區中正路由南往北方向行駛至上開交岔路口時，見狀閃避不
    及，2車因此發生碰撞，致黃建璋人車倒地，因此受有左側
    鷹嘴突骨折、左膝挫傷、四肢多處擦傷等傷害。
二、案經黃建璋告訴偵辦
　　　  證據並所犯法條
一、證據清單：
編號 證　據　名　稱 待　證　事　實 1 被告林芳依於警詢及本署偵查中之供述 被告林芳依坦承於上開時、地，騎乘車牌號碼000-0000號普通重型機車左轉彎時，與對向由告訴人黃建璋所騎乘之車牌號碼000-0000號普通重型機車，不慎發生碰撞事故，致告訴人受傷；且對於初步分析研判表載有「伊左轉彎未依規定」之違規過失並沒有意見等事實。 2 告訴人黃建璋於警詢及本署偵查中之指訴 全部犯罪事實。 3 臺中市政府警察局道路交通事故現場圖、道路交通事故調查報告表㈠㈡、道路交通事故談話紀錄表、道路交通事故補充資料表、道路交通事故現場照片、監視器翻拍照片、駕駛人及車籍查詢資料、員警職務報告書、臺中市政府警察局舉發違反道路交通管理事件通知單影本等各1份 佐證本件車禍發生經過及被告林芳依有上開左轉彎時未依規定及未禮讓告訴人黃建璋騎乘之直行機車先行之過失等事實。 4 亞洲大學附屬醫院109年8月13日開立之診斷證明書1份 佐證告訴人因本件交通事故，受有上開傷害之事實。 
二、按汽車行駛至交岔路口，其行進、轉彎，應遵守燈光號誌之
    指揮；又汽車行駛至交岔路口，其轉彎，轉彎車應讓直行車
    先行，道路交通安全規則第102條第1項第1款、第7款分別訂
    有明文。被告駕車未注意上述道路交通安全規則規定，肇事
    彼時又無不能注意之情事，竟疏未注意，應有過失；且其過
    失行為，與告訴人所受之傷害間，具有相當之因果關係。是
    核被告所為，係犯刑法第284條前段之過失傷害罪嫌。
三、依刑事訴訟法第251條第1項提起公訴。
　　此　致
臺灣臺中地方法院
中　　華　　民　　國　 110　　年　　5 　　月　　17　　日
　　　　　　　　　　　　　　　檢　察　官　郭靜文
本件正本證明與原本無異 
中　　華　　民　　國　 110　　年　  5     月　  26    日
                              書  記  官  張化雨 
附錄本案所犯法條
中華民國刑法第284條
因過失傷害人者，處 1 年以下有期徒刑、拘役或 10 萬元以下
罰金；致重傷者，處 3 年以下有期徒刑、拘役或 30 萬元以下
罰金。

附件二：